臺灣臺中地方法院臺中簡易庭小額民事判決
111年度中小字第2830號
原      告  林勇    
訴訟代理人  林譽宸  
被      告  黃可妍  
            黃茂紘  
上列當事人間給付租金等事件，於民國111年8月25日言詞辯論終
結，本院判決如下：
    主      文
被告應連帶給付原告新臺幣肆萬肆仟捌佰元及自民國一一一年六
月五日起至清償日止，按年息百分之五計算之利息。
前項給付，被告應自民國一一一年十月二十日起至清償日止，按
月於每月二十日前連帶給付原告新臺幣陸仟元至全部清償止，如
被告遲誤一次履行，其後之期間視為亦已到期。
訴訟費用新臺幣壹仟元由被告連帶負擔。
本判決得假執行。
    事實及理由
一、原告主張：被告黃可妍於民國109年7月31日邀同被告黃茂紘
    為連帶保證人，與原告簽訂房屋租賃契約書，向原告承租門
    牌號碼臺中市○區○○街00○0號騎樓（下稱系爭騎樓），約定
    租期自109年8月1日起至111年7月31日止，每月租金新臺幣
    （下同）1萬2000元，應於雙月1日以前繳付，押租金2萬400
    0元。惟被告黃可妍自110年10月份起即未給付租金，扣除押
    租金後，遲付租金達兩期以上，經原告於111年3月12日以存
    證信函向被告黃可妍為終止契約之意思表示，並經被告黃可
    妍於111年3月15日收悉，則系爭租約業已終止，終止後被告
    黃可妍繼續占有系爭騎樓，應按租金額給付損害金，
　　扣除押租金2萬4000元後，迄至被告於111年3月22日遷離系
    爭騎樓為止，尚積欠原告租金及損害金共4萬4800元（計算
    式：12000元×【5＋22/30】－24000元＝44800元），爰依租賃
    契約、侵權行為及連帶保證之法律關係，請求被告連帶給付
    原告4萬4800等語，並聲明：被告應連帶給付原告4萬4800元
    及自起訴狀繕本送達翌日起至清償日止，按年息百分之5計
    算之利息。
二、被告則以：被告將攤子擺在系爭騎樓，但因疫情關係無法工
    作，希望原告減免一些金額，並請求判決分期給付等語置辯
    ，答辯聲明：原告之訴駁回。
三、得心證之理由：
　㈠原告主張之事實，業據其提出房屋租賃契約書、存證信函及
    回執等件為證（見卷第21-59頁），並為被告所不爭執，堪
    認原告主張之事實為真正。
　㈡按承租人應依約定日期，支付租金，民法第439條前段定有明
    定。被告黃可妍於租約終止前，應負依約給付租金義務，租
    約終止後仍繼續占有系爭騎樓，原告不能使用系爭騎樓受有
    損害，原告得依侵權行為之法律關係，請求被告黃可妍按約
    定租額給付損害金。被告黃可妍自110年10月起
　　至111年3月22日遷離系爭騎樓止，扣除押租金2萬4000元後
    ，尚欠原告租金及損害金共4萬4800元，此為被告黃可妍所
    不爭執，原告請求被告黃可妍給付4萬4800元，即屬有據。
  ㈢再按系爭租約第6條第3項約定「乙方（即被告黃可妍）如有
    發生違約事項，以致損害甲方（即原告）之權益者，丙方（
    即被告黃茂紘）絕負完全賠償連帶責任，並乙、丙均願拋棄
    先訴抗辯權。」，有系爭租約可佐，是原告依系爭租約約定
    ，請求被告黃茂紘連帶給付原告4萬4800元，亦有理由。
　㈣按「給付無確定期限者，債務人於債權人得請求給付時，經
    其催告而未為給付，自受催告時起，負遲延責任。其經債權
    人起訴而送達訴狀，或依督促程序送達支付命令，或為其他
    相類之行為者，與催告有同一之效力。」，「遲延之債務，
    以支付金錢為標的者，債權人得請求依法定利率計算之遲延
    利息。但約定利率較高者，仍從其約定利率。」，民法第22
    9條第2項、第233條第1項定有明文。原告所提民事起訴狀繕
    本於111年6月4日送達被告二人（於111年5月25日寄存於臺
    中市政府警察局太平分局新平派出所，依民事訴訟法第138
    條第2項規定，自寄存之日起，經10日發生效力，送達證書
    見卷第69、71頁），被告自受起訴狀送達時起負遲延責任，
    並應自翌日即111年6月5日起加付法定遲延利息。
  ㈤末按「判決所命之給付，其性質非長期間不能履行，或斟酌
    被告之境況，兼顧原告之利益，法院得於判決內定相當之履
    行期間或命分期給付。經原告同意者，亦同。」，「法院依
    前項規定，定分次履行之期間者，如被告遲誤一次履行，其
    後之期間視為亦已到期。」，民事訴訟法第396條第1、2項
    定有明文。被告抗辯因疫情關係無法工作，請求判決分期給
    付等語。本院斟酌現實疫情普遍影響民生，被告因此不能繼
    續經營騎樓攤子生意，堪認其確有生計困難之境況並兼顧原
    告利益，爰依前開規定酌定如主文第2項所示之分期給付。
四、從而，原告依系爭租約、侵權行為及連帶保證之法律關係，
    請求被告連帶給付4萬4800元及自起訴狀繕本送達翌日即自1
    11年6月5日起至清償日止，按年息百分之5 計算之利息，為
    有理由，應予准許。另本院審酌被告之境況，兼衡原告受償
    之利益，依職權酌定被告如主文第2項所示之分期給付。並
    依民事訴訟法第436條之19第1項規定，確定本件訴訟費用10
    00元（即第1審裁判費）由被告連帶負擔。
五、本件小額訴訟為被告敗訴判決，依民事訴訟法第436條之20
    規定，應依職權宣告假執行。
六、據上論結，本件原告之訴為有理由，依民事訴訟法第85條第
    2項、第436條之23、第436條第2項、第436條之19第1項、第
    436條之20、第396條第1項、第2項，判決如主文。
中　　華　　民　　國　　111 　年　　9 　　月　　15　　日
                  臺灣臺中地方法院臺中簡易庭
                                  法  官  熊祥雲
以上正本係照原本作成。
如不服本判決，應於送達後20日內，以判決違背法令為理由，向
本院提出上訴狀並表明上訴理由（上訴理由應表明一、原判決所
違背之法令及其具體內容；二、依訴訟資料可認為原判決有違背
法令之具體事實），如於本判決宣示後送達前提起上訴者，應於
判決送達後20日內補提上訴理由書（須附繕本）。如委任律師提
起上訴者，應一併繳納上訴審裁判費。
中　　華　　民　　國　　111 　年　　9 　　月　　15　　日
                                  書記官  王麗麗